【裁判字號】    98,易,767
【裁判日期】    981021
【裁判案由】    詐欺
【裁判全文】
臺灣苗栗地方法院刑事判決               98年度易字第767號
公  訴  人  臺灣苗栗地方法院檢察署檢察官
被      告  甲○○
上列被告因詐欺案件，經檢察官提起公訴（98年度偵緝字第219
號），被告於本院準備程序進行中為有罪之陳述，經本院合議庭
裁定由受命法官獨任進行簡式審判程序，判決如下：
    主  文
甲○○幫助犯詐欺取財罪，處有期徒刑參月，如易科罰金，以新
臺幣壹仟元折算壹日。緩刑貳年，並應於判決確定後至緩刑期滿
前陸月，向臺灣苗栗地方法院檢察署指定之公益團體、地方自治
團體或社區提供捌拾小時之義務勞務，緩刑期間付保護管束。
    犯罪事實及理由
一、犯罪事實：
    甲○○明知無正當理由徵求他人提供金融帳戶之存摺、提款
    卡及密碼者，極有可能利用該等帳戶為與財產有關之犯罪工
    具，而可預見金融帳戶被他人利用以遂行渠等為詐欺犯罪，
    竟仍容任所提供之金融帳戶可能被利用，造成詐欺取財結果
    之發生，而基於幫助他人實施詐欺取財犯罪之不確定故意，
    於民國97年之不詳時間、在位於苗栗市○○路上之神仙小館
    餐廳，將其申請之中華郵政股份有限公司苗栗中苗郵局（下
    稱中苗郵局）帳號00000000000000號帳戶存摺、提款卡、密
    碼，以新臺幣（下同）3,000 元之代價，出售予姓名年籍不
    詳之成年人使用，嗣該不詳之人及與其具有詐欺取財犯意聯
    絡之人，共同意圖為自己不法之所有，於民國97年11月7 日
    22時30分許以電腦網路與乙○○聊天，進而以電話向乙○○
    佯稱願意援交，但需將交易金錢匯至帳戶云云，致乙○○陷
    於錯誤，而於翌日匯款29,123元至甲○○之上開郵局帳戶，
    俟乙○○發覺受騙報警處理，始查知上情。
二、證據名稱：
（一）被告甲○○於本院審理時之自白。
（二）證人即被害人乙○○於警詢、偵訊中之指述。
（三）中華郵政股份有限公司苗栗中苗郵局97年11月21日函附被
      告向該郵局所申請帳戶之開戶基本資料及查詢帳戶最近交
      易資料；及同上郵局98年4 月28日函附客戶歷史交易清單
      各1份。
（四）證人即被害人乙○○匯款入被告帳戶之自動櫃員機交易明
      細表1 紙。
三、論罪科刑：
（一）核被告所為，係犯刑法第30條、第339 條第1 項之幫助詐
      欺取財罪。被告係幫助不詳姓名成年人或所屬詐欺集團成
      員犯詐欺取財罪，為幫助犯，應依刑法第30條第2 項規定
      ，按正犯之刑減輕之。
（二）爰審酌被告犯罪之生活狀況、智識程度、動機、目的、手
      段僅係提供帳戶，並非實際參與詐欺行為、交付之金融機
      構存摺等文件數量、被害人被害之情狀、損失金額，及犯
      後犯後坦承犯行，態度良好，且已獲得被害人乙○○原諒
      等一切情狀，量處如主文所示之刑，併諭知易科罰金之折
      算標準。另查被告5 年內未曾因故意犯罪受有期徒刑以上
      刑之宣告，有臺灣高等法院被告前案紀錄表在卷可稽，其
      因一時失慮，致罹刑章，且犯後坦承犯行，態度良好，並
      已獲告訴人原諒，此有本院公務電話紀錄表1 份附卷可稽
      ，經此教訓，當知所警惕，信無再犯之虞，本院認對被告
      所宣告之刑，以暫不執行為適當，爰併予宣告緩刑2 年。
      然審酌為促使其日後知曉尊重法治觀念，本院認除前開緩
      刑宣告外，另有賦予被告一定負擔之必要，是本院認有命
      被告提供義務勞務以彌補其犯罪，並記取教訓之必要，爰
      命被告於判決確定後至緩刑期滿前6 月，向臺灣苗栗地方
      法院檢察署指定之公益團體、地方自治團體或社區提供80
      小時之義務勞務，暨依刑法第93條第1 項第2 款規定，宣
      告緩刑期間付保護管束。至檢察官固表示被告帳戶尚有不
      明款項，不宜諭知緩刑乙節，惟本院經詢問本件被害人乙
      ○○已表示不願意追究，且對於本院諭知緩刑部分表示同
      意，此觀上開電話紀錄即明；又被告除本件經檢察官起訴
      外，已無其他偵查或審理中之案件，有卷附前案紀錄表可
      考，佐以本件案發迄今將近1 年，檢警單位並無其他案件
      併入本院審理，復查卷內亦無其他證據足資證明被告仍有
      其他相同案件，本院審酌上情，認宜予被告自新之機會，
      以資悌勵，併此敘明。
四、應適用之法條：
（一）刑事訴訟法第273 條之1 第1 項、第299 條第1 項前段、
      第310 條之2 、第454 條第1 項。
（二）刑法第339 條第1 項、第30條第1 項前段、第2 項、第41
      條第1 項前段、第74條第1 項第2 款、第2 項第5 款、第
      93條第1 項第2 款。
（三）刑法施行法第1 條之1 。
五、本判決係依刑事訴訟法第310 條之2 、第454條 第1 項製作
    ，依法僅記載當事人欄、主文、犯罪事實、證據名稱以及應
    適用之法條。如不服本判決，應於判決送達之日起10日內，
    向本院提起上訴。
本案經檢察官黃明正到庭執行職務。
中    華    民    國    98    年    10    月    21    日
                  刑事第一庭  法  官  林 卉 聆
以上正本證明與原本無異。
如不服本判決，應於判決送達後10日內向本院提出上訴狀（應抄
附繕本），其未敘述上訴理由者，應於上訴期間屆滿後20日內補
提理由書狀於本院，上訴於臺灣高等法院臺中分院。告訴人或被
害人如對於本判決不服者，應具備理由請求檢察官上訴，其上訴
期間之計算係以檢察官收受判決正本之日期為準。
                              書記官  楊 慧 萍
中    華    民    國    98    年    10    月    21    日
附錄論罪科刑之法條全文：
刑法第339 條第1 項
意圖為自己或第三人不法之所有，以詐術使人將本人或第三人之
物交付者，處5 年以下有期徒刑、拘役或科或併科1 千元以下罰
金。

司法院資訊處製作；財團法人民間司法改革基金會備份。
